【裁判字號】    99,審易,1171
【裁判日期】    990831
【裁判案由】    毒品危害防制條例
【裁判全文】
臺灣桃園地方法院宣示判決筆錄        99年度審易字第1171號
公  訴  人  臺灣桃園地方法院檢察署檢察官
被      告  甲○○
指定辯護人  本院公設辯護人彭詩雯
上列被告因違反毒品危害防制條例案件（起訴案號：99年度毒偵
字第686 號、第770 號、第1997號），於中華民國99年8 月31日
下午5 時許，在本院第十四法庭宣示判決，出席職員如下：
          法  官   鍾雅蘭
          書記官   石曉芸
法官起立朗讀判決主文、犯罪事實要旨、處罰條文、附記事項，
及告以上訴限制、期間並提出上訴狀之法院，且諭知記載其內容
：
一、主  文：
    甲○○施用第二級毒品，累犯，處有期徒刑陸月，如易科罰
    金，以新臺幣壹仟元折算壹日，扣案之第二級毒品甲基安非
    他命肆包含袋（合計驗餘毛重共零點柒捌零肆公克）均沒收
    銷燬之；又施用第二級毒品，累犯，處有期徒刑陸月，如易
    科罰金，以新臺幣壹仟元折算壹日，扣案之玻璃球吸食器壹
    個沒收。應執行有期徒刑拾月，如易科罰金，以新臺幣壹仟
    元折算壹日，扣案之第二級毒品甲基安非他命肆包含袋（合
    計驗餘毛重共零點柒捌零肆公克）均沒收銷燬之，玻璃球吸
    食器壹個沒收。
二、犯罪事實要旨：
    甲○○前於民國93年間因施用毒品案件，經國防部北部地方
    軍事法院桃園分院裁定送觀察、勒戒後，因認無繼續施用毒
    品傾向，於93年12月1 日觀察、勒戒執行完畢釋放出所，並
    經國防部北部地方軍事法院桃園分院檢察署檢察官為不起訴
    處分確定；復於前揭觀察、勒戒執行完畢釋放後5 年內，即
    於93至94年間再因連續施用第二級毒品案件，經本院以94年
    度桃簡字第466 號判決判處有期徒刑4 月確定；繼於94年間
    因妨害兵役治罪條例案件，經本院以94年度訴字第1012號判
    決判處有期徒刑3 月確定，上開二罪嗣經本院以95年度聲字
    第773 號裁定合併定應執行刑為有期徒刑6 月確定；於94年
    間另因連續施用第二級毒品案件，經本院以94年度桃簡字第
    2207號判決判處有期徒刑4 月確定，並與前開應執行刑有期
    徒刑6 月接續執行，於96年1 月1 日期滿執行完畢。復於96
    年間因施用第二級毒品案件，經本院以96年度審簡字第43號
    判決分別判處有期徒刑4 月、4 月，減為有期徒刑2 月、2
    月，應執行有期徒刑4 月確定；又於97年間因施用第二級毒
    品案件，經本院以97年度桃簡字第1239號判決判處有期徒刑
    3 月確定；於97年間再因施用第二級毒品案件，經本院以97
    年度桃簡字第1358號判決判處有期徒刑3 月確定，上開二罪
    嗣經本院以97年度聲字第2833號裁定合併定應執行刑為有期
    徒刑5 月確定，並與前開應執行刑有期徒刑4 月接續執行，
    於98年2 月12日期滿執行完畢（於本案均構成累犯）。詎仍
    不知悔改，復基於施用第二級毒品甲基安非他命（起訴書均
    稱安非他命，本院應予更正）之犯意，分別為下列犯行：
  (一)於99年2 月2 日晚間7 時許，在桃園縣八德市○○路某速食
    店，以吸食器燒烤之方式施用甲基安非他命1 次。嗣於同日
    （2 日）晚間9 時50分許，為警在桃園縣八德市○○○路17
    7 巷口查獲，並扣得其所有施用剩餘之第二級毒品甲基安非
    他命4 包含袋（合計驗餘毛重共0.7804公克）。
  (二)復於99年4 月17日晚間7 時許，在其位於桃園縣桃園市○○
    路47號2 樓居處，以玻璃球吸食器燒烤之方式施用甲基安非
    他命1 次。嗣於99年4 月20日凌晨0 時5 分許，因其另案經
    通緝，為警在其上址居處緝獲，並扣得其所有供（但非專供
    ）施用甲基安非他命所用之玻璃球吸食器1 個。
三、處罰條文：
    毒品危害防制條例第10條第2 項、第18條第1 項前段，刑法
    第11條、第41條第1 項前段、第8 項、第38條第1 項第2 款
    、第51條第5 款。
四、附記事項：
    被告甲○○另於99年2 月5 日上午10時30分許，為警在桃園
    縣桃園市○○街42巷1 號5 樓查獲後之採尿送驗結果，其尿
    液中所含甲基安非他命濃度為36310ng/ml、安非他命濃度為
    6390ng/ml ），而於99年2 月2 日晚間9 時50分許，為警在
    桃園縣八德市○○○路177 巷口查獲後之採尿送驗結果，其
    尿液中所含甲基安非他命濃度為88925ng/ml、安非他命濃度
    為9703ng/ml ，參以上開二次尿液檢驗結果，其檢出之甲基
    安非他命及安非他命濃度呈現遞減之正常代謝情形，應同為
    被告於99年2 月2 日晚間7 時許之施用甲基安非他命行為所
    致，附此敘明。
五、協商判決除有刑事訴訟法第455 條之4 第1 項第1 款於本訊
    問程序終結前，被告撤銷協商合意或檢察官撤回協商聲請者
    ；第2 款被告協商之意思非出於自由意志者；第4 款被告所
    犯之罪非第455 條之2 第1 項所定得以協商判決者；第6 款
    被告有其他較重之裁判上一罪之犯罪事實者；第7 款法院認
    應諭知免刑或免訴、不受理者情形之一，及違反同條第2 項
    「法院應於協商合意範圍內為判決；法院為協商判決所科之
    刑，以宣告緩刑或2 年以下有期徒刑、拘役或罰金為限」之
    規定者外，不得上訴。
六、如有前述例外得上訴之情形，又不服本件判決，得自收受判
    決送達後10日內，向本院提出上訴書狀，上訴於第二審法院
    。
中    華    民    國    99    年     8    月    31    日
                        刑事庭  法  官  鍾雅蘭
                                書記官  石曉芸
以上正本證明與原本無異。
                                書記官  石曉芸
中    華    民    國    99    年     8    月    31    日
附錄本案論罪科刑法條：
毒品危害防制條例第10條
施用第一級毒品者，處6月以上5年以下有期徒刑。
施用第二級毒品者，處3年以下有期徒刑。

司法院資訊處製作；財團法人民間司法改革基金會備份。
